【裁判字號】    90,交訴,183
【裁判日期】    900705
【裁判案由】    過失致死
【裁判全文】
臺灣臺南地方法院刑事判決                          九十年度交訴字第一八三號
    公  訴  人  臺灣台南地方法院檢察署檢察官
    被      告  甲○○
右列被告甲○○因過失致死案件，經檢察官提起公訴（九十年度偵字第四四七九號）
，本院判決如左：
    主  文
甲○○因過失致人於死，處有期徒刑壹年貳月。緩刑伍年。緩刑期內付保護管束。
    事  實
一、甲○○於民國九十年三月二十四日十七時二十五分許，駕駛ＴＦ─二六０六號自
    用小客，沿台南縣東山鄉大客村往東原村（東往西）方向行駛，途經大客村七號
    前時，該處正值廟會，人車擁擠，且為時常肇事地點，原應注意汽車行車速度，
    在市區道路，不得超過四０公里，且依當時情況，又無不能注意之情形，竟疏未
    注意，貿然以時速六０公里以上之速度行駛，適有兒童民國86.11.5.出生之徐彬
    瑋在該處，疏未注意左右來車貿然由南往北穿越道路，甲○○因煞車不及，撞擊
    徐彬瑋，致徐彬瑋因胸腹撞傷肝裂傷出血休克送醫不治死亡。
二、案經台南縣警察局白河分局報請臺灣臺南地方法院檢察署檢察官偵查起訴。
    理  由
一、訊據被告甲○○對於右揭時地駕車肇事之事實除辯稱當時速度應沒有六十公里外
    餘均供認不諱，並經被告甲○○於警訊、偵查中供述相符，核與被害人家屬乙○
    ○指述及證人黃美惠證述之情節相符，並有警製道路交通事故調查報告表、現場
    及車損照片五幀在卷可稽。而被害人徐彬瑋確因本件車禍死亡，亦經檢察官督同
    檢驗員到場相驗屬實，製有勘驗筆錄、驗斷書、相驗屍體證明書附卷足憑。按汽
    車行車速度，在市區道路，不得超過四０公里，行經會堂或人車擁擠處所時，應
    減速慢行，做隨時停車之準備，道路交通安全規則第九十三條第一項第一款、第
    四款定有明文。被告於右揭時地駕駛車輛，應注意按上開規定行車，以策安全，
    且按當時情況，尚無不能注意之情形，乃被告竟疏於注意，以致肇事，被告之行
    為自應認為有過失，被告於偵查中亦坦承；「是警方以煞車痕推算時速為６７公
    里，我當時時速應該有超過６０公里」，事後辯稱車速不到６０公里顯係事後卸
    責之詞，不足為採。本件事故經囑託台灣省台南區車輛行車事故鑑定委員會鑑定
    結果，亦認甲○○駕駛小客車行經廟會，人車擁擠肇事地點道路，嚴重超速行駛
    ，未注意車前狀況，為肇事主因，有該會九十年六月十五日南鑑字第九零零六四
    零號鑑定意見書在卷可稽，益證被告確有過失。雖告訴人乙○○之子徐彬瑋於本
    件車禍之發生有「徒步步行穿越道路未注意左右來車，為肇事次因」之疏失，但
    既由於被告之過失併合而為危害發生之原因，被告之刑責，當不能因此相抵而解
    免，僅可供量刑之斟酌而已。被告過失行為與告訴人之子等之死亡間復具有相當
    因果關係，事證明確，被告犯行堪以認定。
二、核被告甲○○所為係犯刑法第二百七十六條第一項之過失致死罪。本院審酌被告
    之品性、過失程度非輕、犯罪所生危害、犯罪後態度尚稱良好，雖未賠償被害人
    家屬達成民事和解但僅係因賠償金額尚有待協調等一切情狀，量處如主文所示之
    刑，以示懲儆。末查被告前未曾受有期徒刑以上刑之宣告，有臺灣高等法院被告
    全國前案紀錄表在卷足憑，因一時失慮，偶罹刑典，事後已坦承犯行，深具悔意
    ，經此刑之宣告後，應知警惕而無再犯之虞，本院因認暫不執行其刑為當，予以
    宣告緩刑伍年，又被告駕車漫不經心肇事致無辜之被害人死亡，除被害人家屬身
    心俱受創痛，復損害社會資源甚鉅，本院認其行為有交專人長期輔導矯治之必要
    ，併諭知緩刑期內交付保護管束，以觀後效，並勵自新。
據上論斷，應依刑事訴訟法第二百九十九條第一項前段、刑法第二百七十六條第一項
、第七十四條第一款、第九十三條第一項、罰金罰鍰提高標準條例第一條前段判決如
主文。
本案經檢察官盧駿道到庭執行職務
中    華    民    國      九十      年      七      月        五        日
                              臺灣臺南地方法院交通法庭
                                      法  官  何  清  池
右正本證明與原本無異。
如不服本判決，應於判決送達後十日內向本院提出上訴狀( 應附繕本 )。
                                      書記官  林  木  村
中    華    民    國      九十      年      七      月        六        日
附錄本案論罪法條：
刑法第二百七十六條第一項
因過失致人於死者，處二年以下有期徒刑、拘役或二千元以下罰金。


司法院資訊處製作；財團法人民間司法改革基金會備份。
